臺灣高等法院交通事件裁定　　　　　　 94年度交抗字第761號
抗　告　人
即受處分人　甲○○
上列抗告人因違反道路交通管理處罰條例案件，不服臺灣宜蘭地
方法院，中華民國94年9月13日所為裁定（94年度交聲字第73號
），提起抗告，本院裁定如下：
    主  文
原裁定撤銷，發回臺灣宜蘭地方法院。
    理  由
一、原裁定略以：抗告人即受處分人甲○○於民國94年3月18 日
    21時許，於吐氣所含酒精濃度超過每公升0.55毫克之情形下
    ，仍駕駛車牌號碼IQ－8415號自小客貨車上路行駛，嗣於同
    日21時45分在省道台九線與宜蘭市○市道路路口處，經宜蘭
    縣警察局以宜警交字第Q00000000號製單舉發，交通部公路
    總局臺北區監理所宜蘭監理站遂依道路交通管理處罰條例第
    35條第1項第1款規定，裁處抗告人罰鍰新臺幣49,500元，並
    吊扣駕駛執照12個月。抗告人不服，聲明異議，經查：
（一）抗告人並不否認「伊於94年3月18日21時45分，駕駛車牌
      號碼IQ－8415號自小客貨車行經省道台九線與宜蘭市○市
      道路路口時，被警方攔檢並開單告發，且於被攔檢前之2
      、3小時內，伊曾經飲用『維士比』飲料。」之事實（見
      原審94年7月6日訊問筆錄）。而「維士比」為含有酒精成
      份之飲料之事實，已為書報或電視廣告所廣為宣傳，該飲
      料之製造廠商亦依照規定於瓶身上特別加以註記，故為一
      般社會大眾所周知，抗告人自不得諉稱不知。從而，抗告
      人於94年3月18日21時45分被警方攔檢開單舉發前之2、3
      小時內，有飲用「維士比」酒類行為之事實，已堪認定屬
      實，抗告人所辯「舉發當日伊並未喝酒」云云，並不足採
      信。
（二）其次，「94年3月18日警方在台九省道、環市道路○○路
      口設立臨檢站，異議人（即抗告人）所駕駛的IQ－8415號
      自小客貨車也被攔下來，異議人搖下車窗後，我聞到很濃
      的酒味，我請異議人下車配合作酒測，於異議人喝水並休
      息15分鐘後進行酒測，結果酒測機在分析酒測值時，整個
      畫面變成空白，我就告訴異議人酒測機當機了，並換另一
      台酒測機對異議人實施酒測，結果酒測值是0.7，我便再
      次提供礦泉水給異議人喝，並於異議人休息15分鐘後，再
      實施一次酒測，結果測得酒精值是0.64，我就開單告發，
      並告知異議人權利，請異議人回派出所製作筆錄，再依公
      共危險罪移送異議人。異議人曾向我承認他在2、3個小時
      前，有喝了幾杯的維士比。」等情，業據證人即當日負責
      對於抗告人進行酒精濃度測試之警員胡新國到庭結證綦詳
      （見原審94年7月6日訊問筆錄），並有舉發違反道路交通
      管理事件通知單、酒精濃度檢測單各1件在卷可稽。而證
      人胡新國雖係本件原處分機關認定抗告人有前揭違規行為
      之舉發員警，然因抗告人並無法舉出或聲請調查任何對其
      有利之證據資料，以使法院對證人所供述之抗告人違規事
      實產生任何合理之懷疑，且於本件卷存證據資料內，亦無
      任何積極證據足以證明證人上開供述係屬虛偽，更無足以
      令人顯信其供述為不可採之品性證據或前科證據存在，且
      衡諸證人與抗告人素不相識，並無宿怨，亦無仇隙，其顯
      無自陷於偽證罪之追訴而構詞誣賴抗告人之理，故自不得
      以證人為本件開單告發員警，即全盤抹煞其在訴訟上之證
      人資格或其證詞之真實性。換言之，證人所為之前揭證詞
      ，應堪信為真實，抗告人空言否認證人證詞之真實性，並
      不足採。從而，異議人於94年3月18日21時45分被警方攔
      檢開單舉發前，有飲用「維士比」酒類之行為，且於警方
      攔檢時，呼氣中含有酒味之事實，亦堪認定為真實。
（三）又用以測試舉發抗告人之呼氣酒精測試器之型號為RBTIV
      、器號為016465、警局編號為M008436，且各派出所均依
      照作業規定，於呼氣酒精測試器使用超過1000次或檢驗後
      已超過1年時，將呼氣酒精測試器送檢驗之事實，亦經證
      人胡新國到庭結證綦詳（見原審94年7月6日訊問筆錄）。
      而依宜蘭縣警察局宜蘭分局94年6月3日警蘭刑字第094001
      1269號函附之酒精濃度檢測單（其上記載分析器號為「01
      6465」）、經濟部標準檢驗局呼氣酒精測試器檢定合格證
      書（指型號為RBTIV、器號為016465、警局編號為M008436
      之呼氣酒精測試器）所示，可知用以舉發本件抗告人違規
      事實之呼氣酒精測試器即為型號RBTIV、器號016465、警
      局編號M008436之呼氣酒精測試器，且該呼氣酒精測試器
      係於93年7月7日檢定合格，於94年3月18日對於抗告人實
      施酒測時，仍在其檢定之1年有效期限內。此外，抗告人
      並未舉證，亦查無證據證明上開呼氣酒精測試器於抗告人
      實施酒測時，有故障之情形。從而，本件舉發員警於94年
      3月18日21時45分，使用型號RBTIV、器號016465、警局編
      號M008436之呼氣酒精測試器，對於抗告人實施酒測，測
      得異議人吐氣所含酒精濃度為每公升0.64毫克之檢測結果
      ，應認為正確無誤，抗告人空言質疑酒測結果之正確性，
      自不足取。依此，抗告人於吐氣所含酒精濃度高達每公升
      0.64毫克之情形下，仍駕駛車牌號碼IQ－8415號自小客貨
      車上路行駛之違規事實，已堪認定。
（四）再者，抗告人因飲用「維士比」酒類後，吐氣所含酒精濃
      度高達每公升0.64毫克，已不能安全駕駛動力交通工具，
      卻仍於94年3月18日21時許，駕駛車牌號碼IQ－8415號自
      小客貨車上路行駛之公共危險犯行，經檢察官聲請簡易判
      決處刑後，業經原審法院宜蘭簡易庭以94年度宜交簡字第
      68號判決判處拘役30日之事實，亦有上開判決書在卷可按
      。依此，益徵抗告人確有於吐氣所含酒精濃度高達每公升
      0.64毫克之情形下，仍駕車上路行駛之違規事實，抗告人
      所辯「如果當日伊係酒後駕車，早就被礁溪分局員警攔檢
      舉發，伊也不會配合宜蘭分局員警實施酒測。」云云，顯
      屬事後卸責之詞，諉無足取。
   綜上所述，原處分機關所為之本件裁決，核與道路交通安全
   規則第114條第1款、道路交通管理處罰條例第35條第1項第1
   款之規定相符，並無違法或不當之處，認抗告人聲明異議，
   為無理由，予以駁回。雖非無見。
二、惟查：市售之三洋藥品工業股份有限公司製造之「維士比」
    液，其成分標示每1 ml中含酒精（Ethyl Alcohol）0.08gm
    （參閱附件該產品標示，按Ethyl Alcohol學名乙醇），並
    加註「本藥品含酒，服用過量，有害建康，……）。原審認
    定抗告人係於94年3月18日21時45分被警方攔檢開單舉發前
    之2、3小時內，飲用「維士比」酒類後，吐氣所含酒精濃度
    高達每公升0. 64毫克等情，然依原審所認定之事實，前述
    「維士比」液係藥品，就其酒精含量，服用後是否足以致人
    吐氣所含酒精濃度達每公升0.64毫克之情形，卷內並無資料
    足資參酌，原審以「維士比」含有「酒」之成分，即認抗告
    人吐氣所含酒精濃度達每公升0.64毫克係因服用「維士比」
    所致，其論斷尚欠明確依據。抗告人抗告意旨堅稱飲用「維
    士比」，經2、3小時後，吐氣所含酒精濃度不會高達每公升
    0. 64毫克云云，此一爭議經由科學專業鑑定即可釐清（飲
    用「維士比」經2、3小時後，吐氣所含酒精濃度如不會達每
    公升0.64毫克，則審理之法院宜另審酌抗告人是否因飲用其
    他酒類，致吐氣所含酒精濃度達每公升0. 64毫克）。抗告
    意旨主張原審就此一爭點未予究明，指摘原裁定不當，為有
    理由，自應由本院將原裁定撤銷，發回原審法院更為適法之
    處理，用昭折服。
三、據上論斷，應依道路交通管理處罰條例第87條第2項、第89
    條，道路交通案件處理辦法第26條，刑事訴訟法第413條前
    段，裁定如主文。
中　　華　　民　　國　　94　　年　　10　　月　　31　　日
                  交通法庭審判長法　官　吳昭瑩
　　　　　　　　　　　　　　　　法  官  楊貴雄
　　　　　　　　　　　　　　　　法  官  李英勇
以上正本證明與原本無異。
不得再抗告。
                                書記官　李信穎
中　　華　　民　　國　　94　　年　　11　　月　　1 　　日
